【裁判字號】    96,上易,2893
【裁判日期】    970124
【裁判案由】    竊盜
【裁判全文】
臺灣高等法院刑事判決                96年度上易字第2893號
上  訴  人
即  被  告  丙○○
上列上訴人因竊盜案件，不服臺灣基隆地方法院96年度易字第55
0號，中華民國96年10月23日第一審判決（聲請簡易判決處刑書
案號：臺灣基隆地方法院檢察署96年度偵字第3562號，經原審改
為依通常程序審理），提起上訴，本院判決如下：
    主  文
上訴駁回。
    事  實
一、丙○○意圖為自己不法之所有，於民國96年7月1日凌晨2時
    20分許，在臺北縣汐止市○○○路302巷1號，以其所有足對
    人體安全具有危險性屬於兇器之活動板手1支，竊取甲○○
    所有寶田牌熱水器1台，得手後以車號HR—3073號自小貨車
    載離現場。同日凌晨2時30分許，於同路段326號，以相同手
    法竊取乙○○所有熱水器1台，適逢里長陳永松見其搬運熱
    水器形跡可疑，欲上前查問，丙○○隨即駕駛小貨車逃逸，
    陳永松遂騎乘機車追緝，丙○○即駕車上高速公路往基隆方
    向逃逸，陳永松記下車號報警。嗣於同日4時許，在基隆市
    ○○○路、光一路口，為警攔查查獲，並在車上起出上開熱
    水器2台，扣得其所有供竊盜使用之活動板手1支。
二、案經基隆市警察局第二分局報告臺灣基隆地方法院檢察署檢
    察官聲請簡易判決處刑。
    理  由
一、下列所引用之證據資料，被告於本院對之證據能力並不爭執
    （見本院卷第22頁），且未於言詞辯論終結前聲明異議，且
    於原審及本院給予被告行使對質結問權利時，並未聲請調查
    ，乃自願捨棄，依刑事訴訟法第159條之5規定，視為已有將
    該等傳聞證據採為證據之同意，本院審酌下列證據資料作成
    之情況，查無違法取證之情形，認應係出於其自由意志，具
    有可信性，並無不適宜作為證據之情形，認具有證據能力。
二、上揭事實，業據上訴人即被告丙○○於原審及本院俱坦承不
    諱（見原審卷第22頁、本院卷第32頁反面）；核與被害人甲
    ○○、乙○○於警局指訴之情節相符，並經證人即見被告將
    熱水器放置其車上之陳永松證述屬實；復有贓物認領保管單
    2張、照片及扣案活動板手1支可資佐證（見偵查卷第11至16
    頁、第19至28頁）。則被告之自白與事實相符，應堪採信。
    綜上所述，本件被告犯行事證明確，應依法論科。
三、按刑法第321條第1項第3 款之攜帶兇器竊盜罪，係以行為人
    攜帶兇器竊盜為其加重條件，此所謂兇器，其種類並無限制
    ，凡客觀上足對人之生命、身體、安全構成威脅，具有危險
    性之兇器均屬之，且祇須行竊時攜帶此種具有危險性之兇器
    為已足，並不以攜帶之初有行兇之意圖為必要（最高法院79
    年台上字第5253號判例參照）。被告為竊盜犯行時所攜帶之
    活動板手1支，為金屬材質，質地堅硬，長度26公分，業據
    原審當庭勘驗屬實（見原審卷第22頁），顯為具有危險性之
    兇器。核被告所為，均係犯刑法第321條笫1項第3款之攜帶
    兇器竊盜罪（聲請簡易判決處刑書誤載刑法第320條笫1項之
    竊盜罪，此部分業據蒞庭檢察官當庭更正，無變更起訴法條
    之適用）。被告所犯2次竊盜犯行，犯意各別，行為互異，
    應分論併罰。被告上開犯罪時間在96年4月24日以後，不適
    用中華民國96年罪犯減刑條例，附此敘明。
四、原審本同上見解，適用刑法第321條第1項第3款、第51條笫5
    款、第41條笫2項，並審酌被告壯年力盛，不思以己力賺取
    生活之資，妄以竊盜方式快速獲取財物，其行為殊不值取，
    惟慮及其犯後坦承犯行等一切情狀，依法定最低刑度，分別
    量處被告攜帶兇器竊盜二罪，各處有期徒刑6月，並定執行
    刑為有期徒刑10月，且依刑法第38條笫1項第2款，以扣案之
    活動板手1支，為被告有供本案竊盜犯行使用，業據被告供
    明在卷（見偵查卷第32頁、第38頁），而諭知沒收。核其認
    事用法，俱無不合，量刑亦甚妥適。被告上訴請求輕判，為
    無理由，應予駁回。
據上論斷，應依刑事訴訟法第368條，判決如主文。
本案經檢察官黃柏齡到庭執行職務。
中    華    民    國    97    年    1     月    24    日
                  刑事第十九庭審判長法  官  尤豐彥
                                    法  官  黃金富
                                    法  官  魏新國
以上正本證明與原本無異。
不得上訴。
                                    書記官  陳玉珍
中    華    民    國    97    年    1     月    24    日
附錄：本案論罪科刑法條全文
刑法第321條：
犯竊盜罪而有左列情形之一者，處6月以上、5年以下有期徒刑：
一  於夜間侵入住宅或有人居住之建築物、船艦或隱匿其內而犯
    之者。
二  毀越門扇、牆垣或其他安全設備而犯之者。
三  攜帶兇器而犯之者。
四  結夥三人以上而犯之者。
五  乘火災、水災或其他災害之際而犯之者。
六  在車站或埠頭而犯之者。
前項之未遂犯罰之。


司法院資訊處製作；財團法人民間司法改革基金會備份。
